---
title: "CheatSheet"
output:
  pdf_document: default
  html_document: default
date: "2023-09-14"
---

```{r setup, include=FALSE}
knitr::opts_chunk$set(echo = TRUE)
```

# Prérequis pour utiliser l'API Vélov

## Création de l'API Key

Sur le site <https://developer.jcdecaux.com/#/opendata/vls?page=getstarted>.

## Présentation de l'API

Sur la page <https://developer.jcdecaux.com/#/opendata/vls?page=dynamic>

## Utiliser une API avec R

Sur la page <https://statisticsglobe.com/api-in-r#what-is-an-api>

# Utilisation de l'API

## Librairies utilisées

```{r, echo=FALSE, warning=FALSE, message=FALSE}
library(httr)
library(jsonlite)
library("rjson")
```

## Url disponibles

Il est possible d'utiliser deux url avec l'API :


### Données d'une seule station

`GET https://api.jcdecaux.com/vls/v1/stations/{station_number}?contract={contract_name}&apiKey={api_key}`

```{r, echo = TRUE, eval = FALSE}
base_url = "https://api.jcdecaux.com/vls/v3/"
contract = "Lyon"
apiKey = "xxxxxxxxxxxxxxxxxxxxx"
station = 3008

url = paste0(base_url, "stations/", station , "?", "contract=", contract,
                  "&apiKey=", apiKey)
resultat = GET(url)
data = fromJSON(rawToChar(resultat$content))
df = data.frame()
df = rbind(df, unlist(data))
```

### Données de toutes les stations

```{r, echo = TRUE, eval = FALSE}
base_url = "https://api.jcdecaux.com/vls/v3/"
contract = "Lyon"
apiKey = "xxxxxxxxxxxxxxxxxxxxx"

url = paste0(base_url, "stations?", "contract=", contract,
                  "&apiKey=", apiKey)
resultat = GET(url)
data = fromJSON(rawToChar(resultat$content))
df = do.call(rbind, data)
```

Vous avez ensuite un data frame. Attention, avant de le mettre dans une base de données il y aura peut-être des transormations à faire car des colonnes n'ont pas un format exploitables.


