---
title: "CheatSheet"
output:
  pdf_document: default
  html_document: default
date: "2023-09-14"
---

```{r setup, include=FALSE}
knitr::opts_chunk$set(echo = TRUE)
```

# Prérequis pour utiliser l'API Vélov

## Création de l'API Key

Sur le site <https://developer.jcdecaux.com/#/opendata/vls?page=getstarted>.

## Présentation de l'API

Sur la page <https://developer.jcdecaux.com/#/opendata/vls?page=dynamic>

## Utiliser une API avec R

Sur la page <https://statisticsglobe.com/api-in-r#what-is-an-api>

# Utilisation de l'API

## Librairies utilisées

```{r, warning=FALSE, message=FALSE}
library(httr)
library(jsonlite)
library("rjson")
```

## Url disponibles

Il est possible d'utiliser deux url avec l'API :


### Données d'une seule station

`GET https://api.jcdecaux.com/vls/v3/stations/{station_number}?contract={contract_name}&apiKey={api_key}`

```{r, echo = TRUE, eval = FALSE}
base_url = "https://api.jcdecaux.com/vls/v3/"
contract = "Lyon"
apiKey = "xxxxxxxxxxxxxxxxxxxxx"
station = 3008

url = paste0(base_url, "stations/", station , "?", "contract=", contract,
                  "&apiKey=", apiKey)
resultat = GET(url)
data = fromJSON(rawToChar(resultat$content))
df = data.frame()
df = rbind(df, unlist(data))
```

### Données de toutes les stations

```{r, echo = TRUE, eval = FALSE}
base_url = "https://api.jcdecaux.com/vls/v3/"
contract = "Lyon"
apiKey = "xxxxxxxxxxxxxxxxxxxxx"

url = paste0(base_url, "stations?", "contract=", contract,
                  "&apiKey=", apiKey)
resultat = GET(url)
data = fromJSON(rawToChar(resultat$content))
df = do.call(rbind, data)
```

Vous avez ensuite un data frame. Attention, avant de le mettre dans une base de données il y aura peut-être des transormations à faire car des colonnes n'ont pas un format exploitables.


# Ecrire dans une base de données

## Utilisation de freeSqlDataBase

Pour cette démo, nous utilisons freesqldatabase <https://www.freesqldatabase.com/>

- Créer un compte en sélectionnant l'offre gratuite dans l'Accueil.
- Déterminer la location des serveurs
- Créer une base de données
- Attendre un second mail avec les informations de connexion et mot de passe
- Vous pouvez vérifier visuellement la base de données sur l'interface *phpMyAdmin for database administration*
- Vous pouvez maintenant utiliser R pour écrire dans une table et faire des requêtes en utilisant les informations du mail

Attention :  Lorsque les bases de données ne sont plus utilisées, le site envoie un mail en vous demandant si vous souhaitez conserver vos ressources.

## Tutoriel pour manipuler une base de données

Pour intéragir avec la base de données, vous pouvez vous aider de ce tutoriel :

<https://www.slideshare.net/RsquaredIn/rmysql-tutorial-for-beginners>

### Librairies utilisées

```{r, echo=TRUE, warning=FALSE}
library("RMySQL")
```

### Création de la connexion

```{r, eval = FALSE}
con <- dbConnect(MySQL(),
                 user = "xxx",
                 password = "xxx",
                 host = "xxx",
                 dbname = "xxx",
                 port = 3306)

```

### Test de la connexion

```{r, eval = FALSE}
summary(con)
```

```{r, eval=FALSE}
dbGetInfo(con)
```

### Ecrire une table dans la base de données

```{r, eval = FALSE}
dbWriteTable(con, "iris", iris)
```

```{r}
dbListTables(con)
```

### Requête sur la table créée.

```{r}
# Pass one set of values with the param argument:
result = dbGetQuery(con, "select * from iris")
head(result,5)
```



